# 有限责任公司改制为股份有限公司是否能够根据评估调账？

提问人：赵嵩 时间：2015-12-02 11:12:01
以下是请教的中国税网的解答，现在想请教“有限责任公司改制为股份有限公司”的评估究竟算不算财会二字[1995]25号)的规定中的“法定重估”或“企业产权变动”？
请教专家：某公司为供应商提供电子平台交易，寻找客户并涉及零星补货、换货服务 ，甚至提供体验店服务（寻找下家独立的商铺，但挂电子平台供应商的名称）请问究竟属于电子信息技术服务还是网络服务？如果涉及增值税，是否会有涉及货物交易的风险？
欢迎您的提问: 以下规定供参考： 湖南省注册会计师协会《关于资产评估增值部分能否转增注册资本及实收资本的复函》（湘注协函[2008]5号）规定： 一、根据《财政部关于股份有限公司进行资产评估增值处理的复函》(财会二字[1995]25号)的规定，资产评估增值只有在“法定重估”和“企业产权变动”的情况下，才能调整被评估资产账面价值，不属于产权变动所进行的资产评估增值不能入账，不能调增资产价值。 二、根据《关于股份有限公司有关会计问题解答》(财政部财会字[1998]16号)的规定，公司购买其他企业的全部股权时，被购买企业保留法人资格的，被购买企业应当按照资产评估确认的价值调账；被购买企业丧失法人资格的，公司应按被购买企业资产评估确认后的价值入账。 公司购买其他企业的部分股权时，被购买企业的账面价值应当保持不变。 三、执行了新《企业会计准则》(2007年 1 月 1 日起施行，财政部令第 33 号、财会[2006]3号)的企业，根据《企业会计准则第 20 号－企业合并》第六条的规定，同一控制下的企业合并，合并方在企业合并中取得的资产和负债，应当按照合并日在被合并方的账面价值计量。合并方取得的净资产账面价值与支付的合并对价账面价值(或发行股份面值总额)的差额，应当调整资本公积；资本公积不足冲减的，调整留存收益。 根据《企业会计准则第 20 号－企业合并》第十二条的规定，非同一控制下的企业合并，购买方在购买日对作为企业合并对价付出的资产、发生或承担的负债应当按照公允价值计量，公允价值与其账面价值的差额，计入当期损益。 综上所述，公司不得将公司所拥有的资产(含土地使用权)在没有国家规定的“法定重估”和“产权变动”的情况下的评估增值部分进行账务处理，不得转增注册资本和实收资本，会计师事务所及其注册会计师不得对此进行验资。

回答人：chenyiwei
财会二字[1995]25号这个文件早已失效。此问题在本版面上多次讨论过，有限责任公司整体变更为股份有限公司时不得调账，主要是基于会计主体延续性的相关考虑，所以要继续保持原会计主体的历史成本基础。

提问人：chengangcpa 时间：2017-08-07 17:12:21
那以评估后的净资产折股，该如何处理

回答人：chenyiwei
属于出资不足，应由原股东或现股东用现金补足当初的出资不足部分（即评估增值部分），同时作为前期差错更正，调整相关资产的账面价值，将其恢复到以调整前的原账面价值为基础持续计量的金额。

提问人：chengangcpa 时间：2017-08-08 08:23:32
那工商登记已为“净资产出资”了

回答人：chenyiwei
工商登记为净资产出资也不代表可以在会计上认可对资产、负债账面价值的调整。